臺灣基隆地方法院刑事判決　
111年度易字第132號
公  訴  人  臺灣基隆地方檢察署檢察官
被      告  林正成


義務辯護人  林秉彜律師
上列被告因竊盜案件，經檢察官提起公訴（111年度偵緝字第166
號），本院判決如下：
    主  文
本件公訴不受理。
    理  由
一、公訴意旨如附件起訴書所載 。
二、按被告死亡者，應諭知不受理之判決，並得不經辯論為之，
    刑事訴訟法第303 條第5 款、第307 條定有明文。查被告經
    檢察官起訴後，已於民國111年11月9日死亡，有戶役政連結
    作業系統查詢資料、基隆市政府111年11月21日函文及函附
    之被告死亡證明書影本等件在卷可稽。揆諸前開說明，爰不
    經言詞辯論，逕為諭知不受理之判決。
三、依刑事訴訟法第303 條第5 款、第307 條，判決如主文。
中　　華　　民　　國　　111 　年　　12　　月　　1 　　日
                  刑事第三庭  法  官  藍君宜
以上正本證明與原本無異。
如不服本判決應於收受送達後20日內向本院提出上訴書狀，並應
敘述具體理由；其未敘述上訴理由者，應於上訴期間屆滿後20日
內向本院補提理由書( 均須按他造當事人之人數附繕本) 「切勿
逕送上級法院」。
中　　華　　民　　國　　111 　年　　12　　月　　1 　　日
                              書記官  王一芳           
附件：
臺灣基隆地方檢察署檢察官起訴書
                                    111年度偵緝字第166號
　　被　　　告　林正成　男　66歲（民國00年00月00日生）
　　　　　　　　　　　　住○○市○○區○○路000巷00弄00
                          號
　　　　　　　　　　　　居基隆市○○區○○路000巷000號
　　　　　　　　　　　　國民身分證統一編號：Z000000000號
上列被告因竊盜案件，業經偵查終結，認應提起公訴，茲將犯罪
事實及證據並所犯法條分敘如下：
　　　  犯罪事實
一、林正成意圖為自己不法之所有，基於竊盜之犯意，分別為下
    列行為：
　㈠於民國109年12月18日10時30分許，在基隆市○○區○○路000巷0
    0弄0號許雯玉住處門口，徒手竊取許雯玉所有、置於車牌號
    碼000-0000號普通重型機車上之抹布1條，以及掛在車牌號
    碼000-000號普通重型機車上之雨褲2條（總價值新臺幣【下
    同】1500元）。嗣為許雯玉於基隆市中山區復興路212巷道
    路邊尋獲。
　㈡於110年2月7日10時30分許，在許雯玉上址住處門口，徒手竊
    取許雯玉所有之布鞋1雙（價值899元），得手後旋即離去。
    嗣經許雯玉發覺上開物品失竊而報警處理，為警循線查獲。
二、案經許雯玉訴由基隆市警察局第四分局報告偵辦。
　　　  證據並所犯法條
一、證據清單及待證事實
編號 證據名稱 待證事實 ㈠ 被告林正成於偵查中之供述。 證明被告矢口否認上開竊盜犯行，辯稱：監視器畫面中的人不是我等語之事實。 ㈡ 告訴人許雯玉於警詢時之指述。 1、證明告訴人所有之抹布1條、雨褲2條及布鞋1雙遭竊，以及該等物品總價值為2399元之事實。 2、證明告訴人與被告為鄰居，而監視器畫面中竊取上開物品之人為被告之事實。 ㈢ 現場監視器影像光碟1片暨截圖等相關照片30張、被告之相片影像資料查詢結果1紙。 證明監視器畫面中竊取上開物品之人為被告之事實。 ㈣ 本署109年度偵字第6339號聲請簡易判決處刑書、臺灣基隆地方法院109年度基簡字第1499號刑事簡易判決各1份。 證明被告曾以相同方式竊取告訴人財物之事實。 
二、核被告林正成所為，係犯刑法第320條第1項之竊盜罪嫌。被
    告上開2次竊盜犯行，犯意各別，行為互殊，請予分論併罰
    。至被告竊得告訴人許雯玉所有之布鞋1雙，為其犯罪所得
    ，請依刑法第38條之1第1、3項規定宣告沒收之，並於全部
    或一部不能沒收或不宜執行沒收時，追徵其價額。至告訴人
    所有之抹布1條、雨褲2條，固為被告之犯罪所得，惟已實際
    由告訴人取回乙情，業據告訴人於警詢時指證歷歷，爰依刑
    法第38條之1第5項規定，不予聲請宣告沒收或追徵。
三、依刑事訴訟法第251條第1項提起公訴。
　  此　致
臺灣基隆地方法院
中　　華　　民　　國　 111　　年　　2 　　月　　23　　日
　　　　　　　　　　　　　　　檢  察  官　陳 怡 龍
　　　　　　　　　　　　　　　檢  察  官　陳 筱 蓉
本件正本證明與原本無異
中　　華　　民　　國　 111　　年　　3 　　月　　9 　　日
　　　　　　　　　　　　　　　書  記  官  蔡 承 佑
附錄本案所犯法條全文
中華民國刑法第320條
意圖為自己或第三人不法之所有，而竊取他人之動產者，為竊盜
罪，處 5 年以下有期徒刑、拘役或 50 萬元以下罰金。
意圖為自己或第三人不法之利益，而竊佔他人之不動產者，依前
項之規定處斷。
前二項之未遂犯罰之。